【裁判字號】    98,上訴,1134
【裁判日期】    980319
【裁判案由】    毒品危害防制條例
【裁判全文】
臺灣高等法院刑事判決               98年度上訴字第1134號
上  訴  人
即  被  告  甲○○
                    （現另案於臺灣臺南監獄執行中）
上列上訴人因違反毒品危害防制條例案件，不服臺灣板橋地方法
院97年度訴字第3303號，中華民國97年12月31日第一審判決（起
訴案號：臺灣板橋地方法院檢察署96年度偵字第12036號），提
起上訴，本院判決如下：
    主  文
上訴駁回。
    理  由
一、按刑事訴訟法第350條、第361條、第362條、第367條規定，
    不服地方法院之第一審判決而上訴者，須提出上訴書狀，並
    應敘述具體理由，為上訴必備之程式；其所提出之書狀未敘
    述上訴理由，或僅曾以言詞陳述上訴理由者，均應於上訴期
    間屆滿後20日內補提理由書於第一審法院。惟原審法院對上
    訴書狀有無記載理由，僅應為形式上之審查，認有欠缺，且
    未據上訴人自行補正者，始應定期間先命補正，至於上訴理
    由是否具體，係屬第二審法院審查範圍，不在命補正之列。
    （參照刑事訴訟法第361條之立法意旨）倘上訴人已提出上
    訴理由，但所提非屬具體理由者，應由第二審法院以上訴不
    合法律上之程式，判決駁回之。而所謂具體理由，必係依據
    卷內既有訴訟資料或提出新事證，指摘或表明第一審判決有
    何採證認事、用法或量刑等足以影響判決本旨之不當或違法
    ，而構成應予撤銷之具體事由，始克當之；倘僅泛言原判決
    認定事實錯誤、違背法令、量刑失之過重或輕縱，而未依上
    揭意旨指出具體事由，或形式上雖已指出具體事由，然該事
    由縱使屬實，亦不足以認為原判決有何不當或違法者，皆難
    謂係具體理由，俾與第二審上訴制度旨在請求第二審法院撤
    銷、變更第一審不當或違法之判決，以實現個案救濟之立法
    目的相契合，並節制濫行上訴（最高法院97年度台上字第89
    2號裁判意旨參照）。又刑罰之量定，本為法院得依職權自
    由裁量之事項，苟於法定刑度之內，予以量定，且客觀上並
    無明顯濫權之情形者，自不容當事人任憑主觀意見，指摘其
    違法、失當。是原判決倘就如何量定其宣告刑之理由，已敘
    明審酌之因素，被告置若罔聞，僅泛詞指摘量刑過重，而未
    提出證據資料，以供審查，自難認為其理由已經明確、具體
    ，足以影響判決本旨之不當或違法，而構成應予撤銷或變更
    之具體事由，則所提上訴，即非適法。
二、本件上訴人即被告甲○○不服原審判決，提起上訴，其上訴
    由略以：被告為警查獲後，已知悔悟，均就犯罪事實坦承不
    諱，被告所犯意圖販賣第二級毒品罪，僅係主觀意圖，未造
    成他人之生命財產損害，亦無從中獲取不法利益，原審量刑
    過重，希予重新審酌，予以被告減輕刑期之機會，以啟自新
    云云。
三、經查：本件被告甲○○所犯毒品危害防制條例第5條第2項之
    意圖販賣而持有第2級毒品罪及同條例第11條第1項之持有第
    1級毒品罪。業據原審以被告甲○○於原審審理中自白不諱
    （見原審法院97年12月10日審判筆錄，原審卷第64頁至第72
    頁），並經證人即查獲之員警嚴戊坤、王正誠於偵查中之證
    述屬實（見臺灣板橋地方法院檢察署96年度偵字第12036號
    偵查卷第91頁、第100頁），並有第1級毒品海洛因2包（合
    計驗餘淨重4.54公克）、第2級毒品甲基安非他命7包（合計
    驗餘總毛重197公克）扣案可稽（見上開偵查卷第26頁）。
    而扣案之甲基安非他命7包（合計驗餘總毛重197公克），經
    送內政部警政署刑事警察局鑑定結果，確檢出第2級毒品甲
    基安非他命成分；另扣案之海洛因2包（合計驗餘淨重4.54
    公克），經送法務部調查局鑑定結果，確含第1級毒品海洛
    因成分等情，有內政部警政署刑事警察局及法務部調查局鑑
    定書各1份在卷可憑（見上開偵查卷第82頁、第88頁），此
    外，復有搜索扣押筆錄暨扣押物品目錄表1份、查獲照片15
    張（見上開偵查卷第22頁至第26頁、第38頁至第45頁）。又
    被告為警查獲後所採集之尿液經送鑑定結果呈鴉片及安非他
    命類陰性反應，有被告甲○○之尿液檢體編號對照表、臺灣
    檢驗科技股份有限公司濫用藥物尿液檢驗報告附卷可稽（見
    原審卷第58頁、第59頁），足徵被告之自白核與事實相符。
    本案事證明確，被告持有第1級毒品及意圖販賣而持有第2級
    毒品之犯行均堪認定，自應依法論科。並審酌被告於有期徒
    刑執行完畢後，5年內再犯本件有期徒刑以上之2罪，有累犯
    之加重事由。且審酌被告持有海洛因、甲基安非他命原欲供
    己施用，後方意圖販賣甲基安非他命牟利，欲散播毒害於國
    人，損人利己，惡性非輕，其未及賣出甲基安非他命，且尚
    未及施用第1級毒品海洛因，即為警查獲，及其素行、生活
    狀況、犯罪之動機、目的、手段及犯後自白犯行，犯後態度
    尚佳等一切情狀，量處應執行有期徒刑5年4月等情。均已詳
    敘所憑證據、認定理由及量刑依據。從形式上觀察，原判決
    並無認定事實錯誤、量刑瑕疵或違背法令之情形可言。且量
    刑輕重係屬事實審法院得依職權自由裁量之事項，本案原審
    已斟酌刑法第57條各款所列情狀而未逾越法定刑度，自不得
    遽指為違法。況被告素有多次竊盜及毒品前科，未能知所警
    惕，竟為本件犯行，未見有足堪憫恕之情，是其主張依刑法
    第59條減輕其刑，顯無所據。本件被告上訴意旨並未依據卷
    內既有訴訟資料或提出新事證，指摘或表明第一審判決有何
    採證認事、用法等足以影響判決本旨之不當或違法，而構成
    應予撤銷之具體事由，依上開說明，本件被告上訴顯無具體
    理由而不合法定程式應予駁回，並不經言詞辯論為之。
據上論斷，應依刑事訴訟法第367條前段、第372條，判決如主文
。
中    華    民    國    98    年    3    月  19      日
                  刑事第八庭    審判長法  官  鄭文肅
                                      法  官  蔡光治
                                      法  官  劉嶽承
以上正本證明與原本無異。
如不服本判決，應於收受送達後10日內向本院提出上訴書狀，其
未敘述上訴之理由者並得於提起上訴後10日內向本院補提理由書
（均須按他造當事人之人數附繕本）「切勿逕送上級法院」。
                                      書記官  魏淑娟
中    華    民    國    98    年    3     月    19    日


司法院資訊處製作；財團法人民間司法改革基金會備份。
